【裁判字號】    98,簡上,398
【裁判日期】    980612
【裁判案由】    詐欺
【裁判全文】
臺灣板橋地方法院刑事判決             98年度簡上字第398號
上  訴  人  臺灣板橋地方法院檢察署檢察官
被      告  甲○○
上列上訴人因被告詐欺案件，不服本院97年度簡字第9705號中華
民國98年2 月19日第一審判決（聲請簡易判決處刑案號：97年度
偵緝字第2289號，移送併案案號：97年度偵緝字第2699號、97年
度偵字第30378 號、第31071 號、第32309 號），提起上訴，復
經移送併案（98年度偵字第3660號），本院管轄之第二審合議庭
判決如下：
    主  文
原判決撤銷。
甲○○幫助意圖為自己不法之所有，以詐術使人將本人之物交付
，處有期徒刑月，如易科罰金，以新臺幣壹仟元折算壹日。
    事  實
一、甲○○對於犯罪集團或不法份子利用他人金融機構帳戶實行
    詐欺或其他財產犯罪，掩飾不法利益，規避司法偵查，有所
    預見，仍基於幫助詐欺之不確定故意，於民國97年4 月3 日
    ，在臺北縣永和市福和公園，以新臺幣1000元之對價，將其
    所有之臺灣郵政股份有限公司永和福和郵局帳戶（帳號0000
    00000000000 號，以下簡稱福和郵局帳戶）之存摺、金融卡
    ，交付某真實姓名、年籍不詳之成年人士，並告知密碼，以
    此方式，幫助遂行詐欺取財之犯罪行為。該名成年人士即意
    圖為自己不法之所有，在雅虎奇摩拍賣網站上刊登販賣攝影
    機、遊戲機、演唱會門票、筆記型電腦、行動電話等不實訊
    息，向不特定人施用詐術，致壬○○、癸○○、己○○、丁○○、乙○○、辛○○、庚○○、戊○○、丙○○等人誤信
    為真，分別下標購買其商品，並將價金匯入甲○○所有之福
    和郵局帳戶內（詳如附表所示）。
二、案經新竹市警察局第二分局報請臺灣板橋地方法院檢察署檢
    察官偵查聲請簡易判決處刑及移送併案。
    理  由
一、上揭事實，業據被告甲○○於檢察官訊問時坦承不諱，核與
    證人癸○○、丁○○、己○○、庚○○、乙○○、壬○○、
    辛○○於警詢時指述及證人戊○○、丙○○於警詢、檢察官
    訊問時具結證述之情節相符，且有台北富邦銀行自動櫃員機
    交易明細表、郵政自動櫃員機交易明細表、台新銀行自動櫃
    員機交易明細表、ATM 交易查詢資料、台中銀行自動櫃員機
    交易明細表、臺灣銀行網路銀行存款往來明細查詢單、郵政
    國內匯款執據、臺灣中小企業銀行活期儲蓄存款存摺明細、
    福和郵局開戶資料、客戶歷史交易清單各1 件及雅虎奇摩拍
    賣網站網頁、帳號使用資料等附卷可資佐證，俱徵被告前開
    自白與事實相符。綜上，本案事證明確，被告犯行堪予認定
    。
二、核被告所為，係犯刑法第30條第1 項、第339 條第1 項幫助
    詐欺取財罪。被告基於幫助前述不詳成年人士遂行詐欺犯行
    之不確定故意，而為詐欺犯罪構成要件以外之行為，為幫助
    犯，依刑法第30條第2 項規定，減輕其刑。又被告提供其福
    和郵局帳戶，雖為不法份子多次作為詐欺犯罪之工具使用，
    惟被告僅有一交付存摺、金融卡之幫助行為，而以一行為侵
    害9 名被害人之不同財產法益，觸犯數幫助詐欺取財罪，為
    想像競合犯，應依刑法第55條規定，從一幫助詐欺取財罪論
    處；是臺灣板橋地方法院檢察署97年度偵緝字第2699號（含
    附表編號2 ，檢察官併案意旨書漏未記載）、97年度偵字第
    30378 號、第31071 號、第32309 號、98年度偵字第3660號
    移送併案之犯罪事實，與本案檢察官聲請簡易判決處刑部分
    ，有想像競合犯之裁判上一罪關係，本院自得併予審究。原
    審以被告所犯幫助詐欺取財罪，事證明確，予以論科，固非
    無見，惟原審判決未及審酌附表編號2 、編號7 所示被害人
    遭詐騙之犯罪事實，容有未合，檢察官執此提起上訴，為有
    理由，應由本院撤銷改判。爰審酌被告恣意販賣個人金融機
    構帳戶，助長詐欺犯罪之風氣，徒增司法機關偵查犯罪之困
    難程度，並致多名被害人受騙，所肇損害非微，應嚴予非難
    ，兼衡被告之素行、智識程度，其犯罪之動機、目的、手段
    ，暨被告犯罪後之態度等一切情狀，量處如主文所示之刑，
    並諭知易科罰金之折算標準，以資懲儆。
三、被告於審判期日經合法傳喚，無正當理由不到庭，爰不待其
    陳述，逕行判決。
據上論斷，應依刑事訴訟法第455 條之1 第1 項、第3 項、第
369 條第1 項前段、第371 條、第364 條、第299 條第1 項前段
，刑法第30條、第339 條第1 項、第55條、第41條第1 項前段，
刑法施行法第1 條之1 ，判決如主文。
本案經檢察官馬中人到庭執行職務。
中    華    民    國    98    年    6     月    12    日
                  刑事第二十庭  審判長法  官  吳冠霆
                                      法  官  吳佳穎
                                      法  官  廖怡貞
以上正本證明與原本無異。
不得上訴。
                                  書記官  林  惠  齡
中    華    民    國    98    年    6     月    17    日
附錄本案論罪科刑法條全文
中華民國刑法第339條
（普通詐欺罪）
意圖為自己或第三人不法之所有，以詐術使人將本人或第三人之
物交付者，處5 年以下有期徒刑、拘役或科或併科1000元以下罰
金。
以前項方法得財產上不法之利益或使第三人得之者，亦同。
前二項之未遂犯罰之。
┌────────────────────────────┐
│附表                                                    │
├──┬───┬───────┬───────┬─────┤
│編號│被害人│下標時間（購買│匯款時間      │匯款金額  │
│    │      │物品）        │              │（新臺幣）│
├──┼───┼───────┼───────┼─────┤
│1   │壬○○│97年4 月6 日（│97年4 月10日上│16000 元  │
│    │      │SONY廠牌數位攝│午10時13分許  │          │
│    │      │影機1 台）    │              │          │
├──┼───┼───────┼───────┼─────┤
│2   │戊○○│97 年4 月7 日(│97年4 月10日下│12200 元  │
│    │      │NOKIA 廠牌行動│午1 時19分許  │          │
│    │      │電話1 具)     │              │          │
├──┼───┼───────┼───────┼─────┤
│3   │癸○○│97年4 月8 日 (│97年4 月9 日下│6500元    │
│    │      │任天堂遊戲主機│午4 時許      │          │
│    │      │1 台）        │              │          │
├──┼───┼───────┼───────┼─────┤
│4   │己○○│97年4 月8 日（│97年4 月10日晚│5700元    │
│    │      │任天堂遊戲主機│間10時15分許  │          │
│    │      │1 台）        │              │          │
├──┼───┼───────┼───────┼─────┤
│5   │丁○○│97年4 月10日（│97年4 月10日下│6100元    │
│    │      │演唱會門票）  │午1 時22分許  │          │
├──┼───┼───────┼───────┼─────┤
│6   │乙○○│97年4 月10日（│97年4 月10日下│13200 元  │
│    │      │SONY廠牌筆記型│午5 時39分許  │          │
│    │      │電腦1 台）    │              │          │
├──┼───┼───────┼───────┼─────┤
│7   │丙○○│97年4 月10日（│97年4 月11日下│6125元    │
│    │      │演唱會門票）  │午2 時許      │          │
├──┼───┼───────┼───────┼─────┤
│8   │辛○○│97年4 月12日（│97年4 月12日下│3800元    │
│    │      │SONY ERICSSON │午3 時31分許  │          │
│    │      │廠牌行動電話1 │              │          │
│    │      │具）          │              │          │
├──┼───┼───────┼───────┼─────┤
│9   │庚○○│97年4 月13日（│97年4 月13日晚│3920元    │
│    │      │PSP3.03 版遊戲│間7 時21分許  │          │
│    │      │機1 台）      │              │          │
└──┴───┴───────┴───────┴─────┘


司法院資訊處製作；財團法人民間司法改革基金會備份。
